# 标准化软件开发的会计处理

提问人：dlk7 时间：2015-01-13 20:50:47
请问陈老师，一家公司生产的是标准化软件（例如windows这样的系统）。
在开发阶段，如何区分资本化和费用化的关系，如果企业在开发阶段一开始无法判断技术上是否可行，而将其费用化，直到很后面才资本化，这样的会计处理是否可行？是否低估了资产成本？
在形成无形资产后，由于是标准化产品用于销售，计入无形资产后是否需要摊销？因为是标准化产品，因此它可以无数次进行出售，但无形资产的成本又是限定的，此时相应的成本又该如何结转？

回答人：chenyiwei
你说的情况在此类通用软件开发企业（先有产品后有订单）的情况很常见，应该说总体上符合现行无形资产会计准则的规定。资本化的开发支出在该软件产品达到可销售状态后应当在预计的该产品寿命内摊销（一般采用直线法），计入各期营业成本。